【裁判字號】    89,訴,1034
【裁判日期】    890630
【裁判案由】    違反著作權法
【裁判全文】
臺灣高雄地方法院刑事判決                        八十九年度訴字第一三四號
    公  訴  人  臺灣高雄地方法院檢察署檢察官
    被      告  乙○○
右列被告因違反著作權法案件，經檢察官提起公訴（八十八年度偵字第六三○二號、
七四四五號），本院判決如左：
    主  文
乙○○明知為侵害著作權之物，意圖營利而交付為常業，處有期徒刑壹年貳月，緩刑
肆年。
如附表所示之盜版音樂光碟片壹佰伍拾貳片、音樂錄音帶肆佰玖拾陸卷，均沒收。
    事  實
一、乙○○明知綽號「文風」之不詳成年男子販賣之音樂光碟及錄音帶均係擅自重製
    而侵害他人著作權之盜版品，竟仍以每張光碟片新臺幣（下同）六十元、每捲錄
    音帶三十五元之價格購入，並基於營利之意圖，自八十八年二月初起，在高雄市
    前鎮區○○○路四○六號前之夜市擺設攤位，以每張音樂光碟片二百元、每捲音
    樂錄音帶一百元之價格，販賣予不特定人，賺取其差額謀利，並以之為業。嗣於
    同年三月十二日晚間十時二十二分許，經警方會同告訴代理人陳信義，於上揭處
    所當場查獲，並扣得如附表所示之盜版音樂光碟片一百五十二片、音樂錄音帶四
    百九十六卷。
二、案經滾石國際音樂股份有限公司、華納國際音樂股份有限公司、上華國際企業股
    份有限公司、福茂唱片音樂股份有限公司、科藝百代股份有限公司、新力哥倫比
    亞音樂股份有限公司、博德曼股份有限公司、豐華唱片股份有限公司、環球唱片
    國際股份有限公司、魔岩唱片股份有限公司、艾迴股份有限公司訴請內政部警政
    署保安警察第二總隊第五大隊第二中隊移請臺灣高雄地方法院檢察署檢察官偵查
    起訴。
    理  由
一、訊據被告乙○○對右揭犯行坦承不諱，核與告訴人代理人陳信義、甲○○指述之
    情節相符，並有內政部警政署保安警察第二總隊第五大隊第二中隊查獲報告及現
    場相片二張附卷，及如附表所示之盜版音樂光碟片一百五十二片、音樂錄音帶四
    百九十六卷扣案可稽。被告販賣本件盜版音樂光碟及錄音帶每日利潤約新台幣（
    以下同）一、二千元，且每星期約擺設該攤位販賣該等盜版品三、四次等事實，
    業經被告自承在卷，其雖辯稱白天另以水泥工為業，然每日所得亦僅一千多元，
    故其販賣盜版品之所得仍其維生之重要經濟來源無疑，被告係以本件犯行為常業
    應已明確。本件事證明確，被告犯行洵堪認定。
二、核被告所為，係犯著作權法第八十七條第二款、第九十三條第三款、第九十四條
    之明知為侵害著作權之物，意圖營利而交付常業罪。爰審酌被告明知係他人擅自
    重製之盜版音樂光碟片、錄音帶，竟仍予買受，並販賣予不特定人圖利，漠視著
    作權人為錄音著作所投注之大量心力，而以販賣盜版品之手段攫取著作權人應得
    之利益，嚴重侵害他人權利，惟念其犯後態度良好，且販賣之時間尚短等一切情
    狀，量處如主文所示之刑。又被告尚無前科，此有臺灣高雄地方法院檢察署刑案
    資料查註紀錄表可憑，因一時失慮，致罹刑典，經此偵審程序及罪刑之宣告，當
    知所警惕，信無再犯之虞，所宣告之刑應以暫不執行為當，是併予以宣告緩刑四
    年，以啟自新。扣案如附表所示之盜版音樂光碟片一百五十二片、音樂錄音帶四
    百九十六卷，係供犯罪所用之物，且為被告所有，業據被告供承在卷，爰依刑法
    第三十八條第一項第二款規定沒收之。
據上論斷，應依刑事訴訟法第二百九十九條第一項前段，著作權法第八十七條第二款
、第九十三條第三款、第九十四條，刑法第十一條前段、第七十四條第二款、第三十
八條第一項第二款，判決如主文。
中      華      民      國      八十九      年    六    月    三十    日
                                  臺灣高雄地方法院刑事第七庭
                                      法  官  蔡  國  卿
右正本證明與原本無異。
如不服本判決，應於判決送達後十日內，向本院提出上訴狀。
                                      書記官  邱  靜  銘
中      華      民      國      八十九      年     七    月    三     日
附錄本判決論罪之法條
著作權法第八十七條第二款：
有左列情形之一者，視為侵害著作權或製版權：
二、明知為侵害著作權或製版權之物，而散布或意圖散布而陳列或持有或意圖營利而
    交付者。
著作權法第九十三條第三款：
有左列情形之一者，處二年以下有期徒刑，得併科新臺幣十萬元以下罰金：
三、以第八十七條各款方法之一侵害他人之著作權者。
著作權法第九十四條：
以犯第九十一條、第九十二條或第九十三條之罪為常業者，處一年以上七年以下有期
徒刑，得併科新臺幣四十五萬元以下罰金。


司法院資訊處製作；財團法人民間司法改革基金會備份。
